【裁判字號】    97,上訴,799
【裁判日期】    970815
【裁判案由】    偽造文書等
【裁判全文】
臺灣高等法院高雄分院刑事判決         97年度上訴字第799號
上  訴  人
即  被  告  丙○○
上列上訴人因偽造文書等案件，不服臺灣高雄地方法院95年度訴
字第2339號中華民國97年1月21日第一審判決（起訴案號：臺灣
高雄地方法院檢察署95年度偵字第4820號），提起上訴，本院依
簡式審判程序判決如下：
    主  文
原判決撤銷。
丙○○連續犯行使偽造私文書罪，處有期徒刑參年，減為有期徒
刑壹年陸月，偽造之「甲○○」署押計參拾參枚、偽造之「乙○○」署押計參拾陸枚，均沒收。
    事  實
一、丙○○與甲○○、乙○○係姊妹關係，丙○○利用其經營直
    銷事業之機會，取得甲○○、乙○○之身分證件，連續為下
    列冒名申請信用卡、現金卡、盜刷消費取財、得利、盜領現
    金取財、以不正方法由自動付款設備預借現金及冒用甲○○
    、乙○○名義貸款等行為：
  (一)丙○○自民國86年7 月間起，基於意圖為自己不法所有而詐
    欺取財（詐得信用卡、現金卡之卡片部分）、行使偽造私文
    書之概括犯意，連續在信用卡、現金卡申請書上，偽造「甲○○」、「乙○○」之署押而偽造私文書，復持向各發卡銀
    行承辦人員表示申請而行使之，使不知情之承辦人員均陷於
    錯誤，誤認為甲○○、乙○○本人申請而核發信用卡、現金
    卡之卡片，足以生損害於甲○○、乙○○及各發卡銀行對於
    信用卡、現金卡核發業務管理之正確性（各偽造時間、署押
    、發卡銀行及詐得之信用卡、現金卡卡號，均詳如附表一所
    示）。
  (二)丙○○詐得附表一所示之信用卡後，又承上開偽造私文書之
    概括犯意，在不詳之時間、地點，在上開信用卡背面簽名條
    內偽造「甲○○」、「乙○○」署押各1枚，而以該信用卡
    上之簽名字樣作為日後刷卡消費時之身分認證憑據之證明性
    質私文書，足以生損害於甲○○、乙○○及各發卡銀行對於
    信用卡消費管理之正確性。復基於意圖不法所有之詐欺取財
    （購物消費）、詐欺得利（服務消費部分）之概括犯意，及
    承前揭行使偽造私文書之概括犯意，連續持冒名申辦詐得之
    信用卡盜刷購物或服務消費，並將背面偽造甲○○、乙○○
    簽名條私文書之信用卡交予結帳人員而行使後，在簽帳單上
    簽名欄內偽簽「甲○○」、「乙○○」之署押，主張係甲○○、乙○○本人而行使之，使不知情之特約商店結帳人員均
    陷於錯誤，誤信其為真正持卡人而交付其所購買之財物、或
    提供服務之不法利益，詐得財物新臺幣（下同）2,897, 951
    元及享受547,184元之服務利益，足生損害於甲○○、乙○○、特約商店及各發卡銀行撥付消費款項之正確性（各消費
    日期、持卡人、發卡銀行、卡號、特約商店、詐得金額及財
    產利益，均詳如附表二所示）。
  (三)丙○○意圖為自己不法之所有，基於以不正方法由自動付款
    設備詐取財物之概括犯意，自90年10月26日起，先後持冒用
    甲○○、乙○○名義申請之信用卡或現金卡，前往金融機構
    所設之自動付款設備，以插入上開信用卡或現金卡卡片，並
    輸入預借現金密碼之不正方法，使該自動付款設備誤認係真
    正持卡人而同意預借現金之方式，連續自各該自動付款設備
    詐得款項共計1,035, 366元，得手後供己花用（各持卡人、
    發卡銀行、日期及詐得金額，均詳如附表三所示）。
  (四)丙○○又承上開行使偽造私文書及詐欺取財之概括犯意，自
    93年5月14日起，在貸款申請書之「申請人欄」偽造「甲○○」、「乙○○」之署名，表示係由「甲○○」、「乙○○
    」分別向香港商香港上海匯豐銀行股份有限公司（下稱香港
    匯豐銀行）等4家銀行申請貸款，致香港匯豐銀行等4家銀行
    承辦人員陷誤，誤認係「甲○○」、「乙○○」本人所申請
    ，而分別撥款入丙○○所指定之帳戶內，共計詐得1,630,00
    0 元，丙○○隨即提領花用，足以生損害於甲○○、乙○○
    及香港匯豐銀行等4 家銀行（各申請日期、貸款銀行、貸款
    申請書名稱、偽造署押、貸款金額及匯款帳戶，均詳如附表
    四所示）。
二、嗣丙○○於94年9 月13日具狀向臺灣高雄地方法院檢察署自
    首有偽冒「甲○○」、「乙○○」之名義申請信用卡、現金
    卡、辦理信用貸款等行為，始悉上情。
三、案經丙○○自首及乙○○、甲○○、安信信用卡股份有限公
    司（下稱安信公司）、台新國際商業銀行股份有限公司（下
    稱台新銀行）、中國信託銀行商業銀行股份有限公司（下稱
    中國信託銀行）訴由臺灣高雄地方法院檢察署檢察官偵查起
    訴。
    理  由
壹、程序方面
    本件被告丙○○所犯係死刑、無期徒刑、最輕本刑為3 年以
    上有期徒刑以外之罪，其於本院準備程序中就被訴事實為有
    罪之陳述，經審判長告知簡式審判程序之旨，並聽取公訴人
    、被告及辯護人之意見後，本院認為適宜進行簡式審判程序
    ，合先敘明。
貳、有罪部分：
一、訊據上訴人即被告丙○○（下稱被告）對於上揭事實，迭於
    偵查、原審及本院準備程序時均坦承不諱，核與告訴人甲○○、乙○○於偵查中指訴情節相符，復有國泰世華商業銀行
    （下稱國泰銀行）95年2 月24日（95）國世業控字第0104號
    函所附之信用卡申請書暨歷史消費明細表、香港匯豐銀行95
    年2 月24日（95）港匯銀（總）字第3650號函所附之消費性
    貸款申請書、友邦國際信用卡股份有限公司（下稱友邦公司
    ）95年 2月26日友字第9502260026 6號函所附之信用卡申請
    書暨消費明細表、香港匯豐銀行95年2月21日（95)港匯銀卡
    字第06080 號之信用卡申請書暨其信用卡消費對帳單、美商
    花旗銀行股份有限公司（下稱花旗銀行）95年3月2日（95）
    政查字第8791號函所附之信用卡申請書暨其信用卡交易明細
    、台北富邦商業銀行股份有限公司（下稱富邦銀行）95年3
    月7 日北富銀個管字第00824 號函所附之貸款契約申請書、
    信用卡申請書及消費明細、玉山銀行信用卡事業處國（下稱
    玉山銀行）95年3 月15日玉山卡（風）字第06030111號函所
    附信用卡之申請書及消費明細表、大眾商業銀行信用卡部（
    下稱大眾銀行）95年2 月27日卡發字第456 號函所附之信用
    卡之申請書及消費明細表、遠東國際商業銀行股份有限公司
    （下稱遠東銀行）95年3 月27日陳報狀所附之信用卡之基本
    資料及消費交易明細、中國國際商業銀行（下稱中國商業銀
    行）95年3 月30日（95）中卡字第0524號函所附之信用卡申
    請書影本及明細表（見95年度偵字第4820號卷第24至309 頁
    ）、台新銀行95年2 月16日告訴狀所附之信用卡專用申請書
    、代償卡專用申請書、信用卡消費及還款明細表、易貸金卡
    易貸專案申請書、易貸金撥款及還款明細表（見95年度他字
    第1459號卷第1 至84頁）、中國信託銀行95年3 月14日告訴
    狀所附之信用卡申請書、現金卡申請書、通信貸款申請書及
    歷史帳單彙總查詢表（見95年度他字第2186號卷第1 至40頁
    ）、安信公司95年2 月24日（95）安信總字第156 號函所附
    之信用卡申請書及消費明細（見95年度他字第12號卷第37至
    45頁）、國泰銀行96年02月05日國世業控字第0960000075號
    函所附之信用申請書及核卡日、兆豐國際商業銀行（下稱兆
    豐銀行）96年2 月2 日（96）兆銀卡字第0061號函所附之信
    用卡申請書及核卡日、永豐信用卡股份有限公司（下稱永豐
    公司）96年2 月8 日永豐信風險管制部（96）字第355 號函
    所附之信用申請書及核卡日、匯豐銀行96年2 月1 日（96)
    港匯銀卡字第07051 號函所附之信用申請書及核卡日、中國
    信託銀行96年2 月9 日陳報狀所附之信用申請書及核卡日、
    大眾銀行96年2 月3 日卡發字第416 號函所附之信用卡申請
    書及核卡日、富邦銀行96年2 月6 日（96）北富信卡字第01
    18號函所附之信用卡申請書及核卡日、遠東銀行96年2 月13
    日陳報狀所附之信用卡申請書及核卡日、玉山銀行96年2 月
    7 日玉山卡（風）字第07013108號函所附之信用卡申請書及
    核卡日、台新銀行96年3 月6 日陳報狀所附之信用卡申請書
    及核卡日、友邦公司96年03月12日友字第96031200413 號函
    所附之信用卡申請書及核卡日、花旗銀行96年4 月27日（96
    ）政查字第12666 號函所附之信用卡申請書及核卡日在卷可
    稽（見原審卷第72至15 4頁）。綜上所述，被告上開任意性
    之自白經查既與事實相符，自得採為論科之依據，事證明確
    ，其犯行洵堪認定，應予依法論科。
二、新舊法之比較適用：
    被告行為後，刑法業於94年2月2日修正公布部分條文，並於
    95年7月1日施行。依修正後刑法第2條第1項規定「行為後法
    律有變更者，適用行為時之法律。但行為後之法律有利於行
    為人者，適用最有利於行為人之法律」，此條規定與刑法第
    1 條罪刑法定主義契合，係規範行為後法律變更所生新舊法
    律比較適用之準據，是刑法第2 條本身雖經修正，尚無比較
    新舊法之問題，應一律適用裁判時之現行刑法第2 條，以決
    定適用之刑罰法律，先予敘明。又本次修正涵蓋之範圍甚廣
    ，故比較新舊法時，應就罪刑有關之共犯、牽連犯、連續犯
    、有無累犯加重、自首減輕暨其他法定加減原因與加減例等
    一切情形，綜其全部罪刑之結果而為比較，有最高法院95年
    5 月23日95年度第8 次刑庭會議決議可資參照。茲就本案有
    關之新舊法比較部分，臚列如下：
  (一)被告行為後，刑法第33條第5款關於罰金刑之規定業經修正
    ，修正前刑法第33條第5款規定：「罰金：1元（銀元）以上
    」，並依現行法規所定貨幣單位折算新臺幣條例規定，以銀
    元1元折算新臺幣3元，修正後刑法第33條第5款則規定：「
    罰金：新臺幣1000元以上，以百元計算之」，惟修正後刑法
    第33條第5 款所定罰金刑最低數額，較之修正前提高，自以
    修正前刑法第33條第5款規定較有利於被告。
  (二)關於連續犯之適用，因被告行為後新法業已刪除連續犯之規
    定，此刪除雖非犯罪構成要件之變更，但顯已影響行為人刑
    罰之法律效果，自屬法律有變更，經比較新舊法結果，修正
    後之刑法非較有利於被告，依修正後刑法第2條第1項前段之
    規定，應適用有利於被告行為時之法律，即修正前刑法第56
    條之規定論以連續犯（最高法院95年5月23日95年第8次刑事
    庭會議決議參照）。
  (三)被告所為行使偽造私文書、詐欺取財、詐欺得利、不正利用
    自動付款設備詐欺取財等行為後，上開修正後之刑法刪除第
    55條關於牽連犯之規定。本件被告所犯上開各罪間具有牽連
    犯之關係，依修正前即行為時之規定，應從一重之罪處斷；
    依修正後之刑法既已刪除牽連犯之規定，則所犯上述各罪應
    依數罪併罰之規定分論併罰。比較新舊法之規定，修正後之
    規定並非較有利於被告，依刑法第2條第1項之規定，應適用
    行為時之法律，即適用修正前刑法第55條牽連犯之規定，從
    一重之行使偽造私文書罪處斷。
  (四)修正前刑法第62條規定：「對於未發覺之罪自首而受裁判者
    ，減輕其刑。但有特別規定者，依其規定」，修正後刑法第
    62條規定：「對於未發覺之罪自首而受裁判者，得減輕其刑
    。但有特別規定者，依其規定」，修正前有關自首減刑之規
    定係「必減」，修正後有關自首減刑之規定則係「得減」，
    經比較新舊法結果，自以適用修正前刑法第62條之規定較有
    利於被告。
  (五)按被告犯罪後法律有變更，而比較行為時及裁判時之法律時
    ，應就與罪刑有關之共犯、未遂犯、結合犯以及累犯加重、
    自首減輕、暨其他法定加減原因與加減例等一切情形，比較
    其全部之結果，而為整體之適用，不能割裂而分別適用新舊
    法有利之條文（最高法院95年度台上字第3735號判決意旨參
    照）。綜合上述各條文修正前、後之比較，以被告行為時即
    95年7月1日修正施行前之刑法，較有利於被告，自應依修正
    後刑法第2條第1項前段規定，整體適用修正前刑法之相關規
    定予以論處。
三、按於信用卡申請書上簽名，係表示向銀行申請核發信用卡之
    意，是於該申請書偽造他人簽名，係偽造他人上開意思表示
    ，應為偽造私文書行為，而非僅偽造署押，偽造署押應為偽
    造私文書之部分行為；次按在信用卡背面簽名欄內簽名，單
    純自形式上觀之，即足以表示信用卡之簽名者於信用卡有效
    期限內有權使用該信用卡之辨識及證明，性質上應屬刑法第
    210 條之私文書（最高法院91年台上字第5209號判決意旨、
    93年度第2 次刑事庭會議決議參照）；又信用卡之簽帳單，
    係持卡人向特約商店消費後，簽署持卡人之姓名，由特約商
    店向發卡銀行請款，該簽帳單由持卡人簽名，即表示持卡人
    同意依據其與發卡銀行間之約定，對其所購物品或接受服務
    ，均應按簽帳單之消費金額，付款予發卡銀行，故持卡人於
    簽帳單簽名，係對所簽金額負擔付款之義務，性質上屬消費
    付款契約書，亦為私文書（最高法院90年度台上字第6898號
    判決意旨參照）。核被告在上開信用卡申請書申請人欄、現
    金卡申請書申請人欄、信用卡背面、簽帳單及附表四編號1
    至5 之申請書上偽造「乙○○」或「甲○○」之署押並持之
    以行使，係犯刑法第216條、第210條之行使偽造私文書罪，
    其偽造署押為偽造文書之部分行為，又偽造文書之低度行為
    已為行使之高度行為所吸收，均不另論罪。其行使上開偽造
    之私文書而取得上開信用卡、現金卡、汽油、飲料、食物等
    商品及貸款金額，係犯刑法第339條第1項之詐欺取財罪。至
    其行使上開偽造之私文書而獲得保險利益、住宿服務、娛樂
    等利益，係犯刑法第339 條第2 項之詐欺得利罪。另持上開
    信用卡置入自動提款機，並鍵入預借現金密碼而取得上開現
    金，係犯刑法第339 條之2 第1 項（原判決漏載第1 項）不
    正利用自動付款設備詐欺取財罪。檢察官起訴書認被告就如
    附表二所示關於詐得商店提供服務之行為及附表三所示預借
    現金之行為，均係犯刑法第339 條第1 項之詐欺取財罪，尚
    有未洽，然本院認被告詐得商店提供服務、預借現金行為之
    基本社會事實同一，且經本院於準備程序及審判期日均告知
    被告上開犯行係犯刑法第339 條第2 項之詐欺得利及第339
    條之2 不正利用自動付款設備詐欺取財罪（見本院卷第96、
    122 頁），是本院自應變更起訴法條予以審理。被告先後多
    次之行使偽造私文書、詐欺取財、詐欺得利、不正利用自動
    付款設備詐欺取財等犯行，均時間緊接，所犯均為構成要件
    相同之罪名，顯各係出於概括犯意反覆為之，均為連續犯，
    各應僅論以一罪，並各加重其刑。又被告所犯連續行使偽造
    私文書罪、連續詐欺取財罪、連續詐欺得利罪、連續不正利
    用自動付款設備詐欺取財罪，有方法、目的或原因、結果之
    牽連關係，應從較重之連續行使偽造私文書罪處斷。又本件
    被告係於94年9 月13日具狀向臺灣高雄地方法院檢察署自首
    有偽冒「甲○○」、「乙○○」之名義申請信用卡、現金卡
    、辦理信用貸款等行為，有該刑事自首狀在卷可憑（見94年
    度他字第5078號卷第1 頁），嗣乙○○、甲○○於94年11月
    14日、安信公司於94年12月14日、台新銀行於95年2 月14日
    、中國信託銀行於95年3 月14日，始分別具狀向臺灣高雄地
    方法院檢察署提出偽造文書、詐欺取財告訴，有各該刑事告
    訴狀在卷可按，足認被告係於偵查犯罪機關得知其為犯人前
    自首有偽冒「甲○○」、「乙○○」之名申請信用卡、刷卡
    簽帳、預借現金等行為，是被告之行為符合自首之要件，爰
    依修正前刑法第62條前段規定減輕其刑。
四、原審據以論處被告罪刑，固非無見。惟查：(一)附表一編號16
    被告冒用乙○○名義申請玉山銀行0000-0000-0000-0000 號
    信用卡，申請日期應為93年4 月23日（見原審卷第122 頁）
    ，乃原判決將上開信用卡申請日期誤為「升等為全國電子家
    電褓姆卡金卡會員」之申請日期96 年2月7 日（見原審卷第
    123 頁），尚有違誤。(二)按中華民國九十六年罪犯減刑條例
    ，業於96年7 月4 日經總統公布，於同年月16日施行，上開
    減刑條例第5 條規定：「本條例施行前，經通緝而未於中華
    民國96年12月31日以前自動歸案接受偵查、審判或執行者，
    不得依本條例減刑。」，第6 條規定：「對於第3 條所定不
    予減刑而未發覺之罪，於本條例施行前至施行之日起3 個月
    內自首而受裁判者，依第2 條第1 項規定予以減刑。」。其
    中第5 條之規定係指96年7 月16日上開減刑條例施行前經通
    緝，而未於同年12月31日前自動歸案者，不得依該條例減刑
    ；如係該條例施行後始行通緝者，不論是否自動歸案，均無
    上開不得減刑規定之適用（最高法院96年度台非字第332 號
    判決意旨參照）。被告係於94年9 月13日具狀向臺灣高雄地
    方法院檢察署自首本件犯行，已如上述，嗣於原審法院審理
    時因傳拘無著，經原審法院於上開減刑條例施行（96年7 月
    16日）後之96年8 月28日，以96年雄院隆刑遠緝字第917 號
    發布通緝，嗣於96年9 月15日22時50分許，在高雄市文化中
    心前經警緝獲歸案等情，有臺灣高雄地方法院通緝書、台南
    縣警察局新營分局通緝案件報告書、調查筆錄、查捕逃犯作
    業查詢報表等件在卷可稽（見原審卷第174 至182 頁），依
    首揭說明，即無上開減刑條例第5 條不得減刑規定之適用。
    且被告犯罪時間係在96年4 月24日以前，復於94年9 月13日
    自首本件犯行，依上開減刑條例第6 條規定，自應依同條例
    第2 條第1 項第3 款規定減刑，方為適法，乃原判決疏未細
    察，未予以被告減刑，亦有疏誤。被告上訴意旨認原審量刑
    過重，而指摘原判決不當，雖無理由，惟原判決既有前揭可
    議之處，即屬無可維持，自應由本院將原判決撤銷改判。
五、審酌被告不思量入為出，妥善管理個人財務，竟因資金周轉
    困難，即冒用姊妹甲○○、乙○○之名義申辦信用卡、現金
    卡及辦理信用貸款，且持之盜刷消費、盜領現金，次數達1,
    339 筆，累積之盜刷、盜領金額及冒用告訴人甲○○、乙○○名義貸款所得之總金額達6,110,501 元，對告訴人甲○○
    、乙○○及發卡銀行造成嚴重損害，惟念被告自首犯行，暨
    犯後坦承全部犯行、深表悔意，態度良好等一切情狀，爰仍
    量處有期徒刑3 年，以資懲儆。又中華民國九十六年罪犯減
    刑條例，業於96年7 月4 日經總統公布，於同年月16日施行
    ，被告於原審法院審理時因傳拘無著，經原審法院於96年8
    月28日以96年雄院隆刑遠緝字第917 號發布通緝，嗣於96年
    9 月15日22時50分許，在高雄市文化中心前經警緝獲歸案，
    依首揭說明，並無上開減刑條例第5 條不得減刑規定之適用
    等情，已如上述；且被告犯罪時間係在96年4 月24日以前，
    復於94年9 月13日自首本件犯行，依上開減刑條例第6 條規
    定，自應依同條例第2 條第1 項第3 款、第4 條、第7 條規
    定，減其宣告刑2 分之1 ，即減為有期徒刑1 年6 月。
六、被告於冒名申辦如附表一編號1至15信用卡或現金卡背面偽
    造之「甲○○」署押共15枚，於冒名申辦如附表一編號16至
    29所示信用卡或現金卡背面偽造「乙○○」署押14枚，雖信
    用卡未扣案，惟尚無證據證明確已滅失；如附表一所示各該
    申請書上偽造之「甲○○」署押共15枚、如附表一所示各該
    申請書上偽造之「乙○○」署押共14枚；如附表二參（二）
    編號27 所示盜刷簽帳單上偽造之「甲○○」署押1枚、附表
    二壹（三）編號28、貳編號85、玖編號62、拾壹二編號24所
    示盜刷簽帳單上偽造之「乙○○」署押共4 枚（見原審卷第
    307至310頁、第322頁）；附表四所示之申請書上偽造「甲○○」署押2枚、「乙○○」署押4枚（以上合計偽造「甲○○」署押33枚、偽造「乙○○」署押36枚），均應依刑法第
    219 條規定，併予宣告沒收。至其餘附表二所示盜刷消費之
    簽帳單上之署押，因各該簽帳單均逾特約商店或收單銀行之
    調閱期限而無法調取（見卷內所附財團法人聯合信用卡處理
    中心96年10月15日 (96) 聯卡會計字第0960600272號函、華
    南商業銀行股份有限公司96年11月13日個行行字0000000000
    6 號函、臺灣土地銀行國96年11月12日總個卡業字第096004
    1946號函、上海商業儲蓄銀行信用卡中心96年11月08日上卡
    字第0960000148號函、中國信託銀行96年11月14日陳報狀、
    聯邦銀行96年11月16日（96）聯銀信卡字第8656號函、玉山
    銀行96年11月19日玉山卡（風）字第07110710號函、渣打國
    際商業銀行股份有限公司96年11月23日渣打商銀中CB-0PS字
    第09600861號函、花旗銀行96年11月21日（96）政查字第14
    690 號函、合作金庫商業銀行96年11月29日合金總電字第09
    60038228號函、匯豐銀行96年11月19日（96）港瀝銀總字第
    5956號函、台新公司96年12月21日台新總法制字第09600003
    908 號函），參酌目前社會型態，信用卡交易極為普及，交
    易量亦極為龐大，而上開盜刷消費之簽帳單既已逾特約商店
    或收單銀行之調閱期限，尚難期待各特約商店及收單銀行仍
    會留存上開簽帳單，衡情業已將上開簽帳單丟棄銷燬較符常
    情，從而，上開簽帳單上偽造之署押既已滅失，自無從予以
    沒收，併此敘明。
七、被告經合法傳喚，無正當理由未於審判期日到庭，爰不待其
    陳述，逕行判決。
據上論結，應依刑事訴訟法第369條第1項前段、第364條、第299
條第1項前段、第300條、第371條、第273條之1第1項，刑法第2
條第1項、第216條、第210條、第339條第1項、第2項、第339條
之2第1項，修正前刑法第56條、第55條、第62條前段、第219條
，刑法施行法第1條之1，中華民國96年罪犯減刑條例第2條第1項
第3款、第3條第1項第15款、第4條、第6條、第7條，判決如主文
。
本案經檢察官林應華到庭執行職務。
中    華    民    國    97    年    8     月    15    日
                  刑事第七庭    審判長法  官 莊飛宗
                                      法  官 邱明弘
                                      法  官 孫啟強
以上正本證明與原本無異。
如不服本判決應於收受本判決後10日內向本院提出上訴書狀，其
未敘述上訴理由者，並得於提起上訴後10日內向本院補提理由書
狀（均須按他造當事人之人數附繕本）「切勿逕送上級法院」。
中    華    民    國    97    年    8     月    15    日
                                      書記官 黃富美
附錄本判決論罪科刑法條：
刑法第210條：
偽造、變造私文書，足以生損害於公眾或他人者，處 5 年以下有
期徒刑。
刑法第216條：
行使第 210 條至第 215 條之文書者，依偽造、變造文書或登載
不實事項或使登載不實事項之規定處斷。
刑法第339條：
意圖為自己或第三人不法之所有，以詐術使人將本人或第三人之
物交付者，處5年以下有期徒刑、拘役或科或併科1千元以下罰金
。
以前項方法得財產上不法之利益或使第三人得之者，亦同。
前2項之未遂犯罰之。
刑法第339條之2；
意圖為自己或第三人不法之所有，以不正方法由自動付款設備取
得他人之物者，處3年以下有期徒刑、拘役或1萬元以下罰金。
以前項方法得財產上不法之利益或使第三人得之者，亦同。


司法院資訊處製作；財團法人民間司法改革基金會備份。
